# 请教陈老师，是否应计提存货跌价准备

提问人：cpaweixl 时间：2010-08-02 21:02:19
我们接受收购方的委托对现在这家企业进行审计，审计截止日是 6 月 30 日，在该日期该公司账上的 一种产成品成本比市价高约 1000元/吨，跌价金额约 200 万元，但我们现在审计时，市价已比成本高，这种情况下， 6 月 30 日的报表应计提存货跌价准备吗

回答人：chenyiwei
这属于如何利用期后事项作为存货跌价准备考虑的问题。资产减值准备的计提必须基于资产负债表日实际存在的状态。一般情况下，期后的市价回升，尤其是站在资产负债表日立场上无法合理预见到的期后价值回升，在考虑是否计提跌价准备时，通常不予考虑。

回答人：chenyiwei
回复 藤椅 cpaweixl 的帖子这也要根据调整事项和非调整事项的定义来分析。本版面上已经多次有过这方面讨论，你可以搜索一下。